【裁判字號】    99,裁,2256
【裁判日期】    990930
【裁判案由】    有關懲戒事務
【裁判全文】
最  高  行  政  法  院  裁  定
                                      99年度裁字第2256號
抗  告  人  丙○○○○○律師事務所即丁○○
上列抗告人因與相對人台灣台中地方法院、台灣高等法院台中分
院、甲○○、乙○○、台灣苗栗地方法院、台灣南投地方法院、
台灣彰化地方法院等7人間有關懲戒事務事件，對於中華民國99
年2月12日臺中高等行政法院98年度訴字第333號裁定，提起抗告
，本院裁定如下︰
    主  文
抗告駁回。
抗告訴訟費用由抗告人負擔。
    理  由
一、按抗告法院認抗告為不合法或無理由者，應為駁回抗告之裁
    定。
二、本件原裁定以：（一）依行政訴訟法第57條、第105條、第
    107條第1項規定，原告之起訴狀若未記載當事人、起訴之聲
    明、訴訟標的及其原因事實者，即有起訴不合書狀程式之違
    法，又按其情形可補正，經審判長定期間命補正仍不補正者
    ，法院則應以裁定駁回之。（二）抗告人於起訴聲明中有關
    聲請停止執行及假處分部分，原審另行分案審理外，其餘之
    聲明內容，或聲請及起訴事項夾陳，未予區分，或訴訟類型
    混雜不清，致原審法院無從清楚辨識其明確之內涵及目標，
    且觀其起訴及聲請狀及歷次補正狀，亦未依行政訴訟法第57
    條及第105條規定，記載應為之訴訟標的及原因事實（事實
    上及法律上之陳述），僅空言泛稱無與本件有關之明確事實
    上及法律上之陳述，致原審法院無從經由各該書狀之整體觀
    察或解釋，以確定本件之原因事實及法律關係，故難認其已
    依上開規定記載訴訟標的及其原因事實，自有起訴不合程式
    之違法。經原審於99年1月4日裁定命其補正，惟抗告人於99
    年2月3日提出之補正狀，並非與本件起訴事項有關之訴訟標
    的及其原因事實，仍難認其已依法為補正，揆諸上開說明，
    抗告人之起訴關於原審法院有管轄權部分，為不合法，至於
    其合併請求國家賠償部分亦失所附麗，均應予駁回。
三、本院查：抗告意旨仍執陳詞，重述原審起訴狀所載之事實，
    仍未載明其請求之訴訟標的及原因事實，而對原裁定以抗告
    人起訴不合程式，其起訴為不合法，依行政訴訟法第107條
    第1項第10款駁回抗告人之訴，並未具體說明原裁定有何違
    誤之處，是本件抗告難認有理由，應予駁回。又本件法律之
    適用並無疑義，抗告人請求本院聲請司法院大法官解釋，核
    無必要，併予敘明。
四、據上論結，本件抗告為無理由。依行政訴訟法第104條、民
    事訴訟法第95條、第78條，裁定如主文。
中    華    民    國    99    年    9     月    30    日
                    最高行政法院第二庭
                        審判長法官  鍾  耀  光
                              法官  林  金  本
                              法官  黃  淑  玲
                              法官  鄭  小  康
                              法官  林  樹  埔
以  上  正  本  證  明  與  原  本  無  異
中    華    民    國    99    年    10    月    1     日
                              書記官  王  福  瀛


司法院資訊處製作；財團法人民間司法改革基金會備份。
